【裁判字號】    95,訴,119
【裁判日期】    950323
【裁判案由】    毒品危害防制條例
【裁判全文】
臺灣桃園地方法院刑事判決               95年度訴字第119號
公  訴  人  台灣桃園地方法院檢察署檢察官
被      告  乙○○
                      3弄65.
                    （現在臺灣桃園監獄另案執行中）
指定辯護人  本院公設辯護人  甲○○
上列被告因違反毒品危害防制條例案件，經檢察官提起公訴（94
年度毒偵字第5852號），嗣經本院訊問後，被告自白犯罪，檢察
官聲請協商判決，經本院合議庭裁定由受命法官改依簡式審判程
序後為協商判決，本院判決如下：
    主  文
乙○○連續施用第一級毒品，累犯，處有期徒刑拾壹月；又連續
施用第二級毒品，累犯，處有期徒刑陸月，扣案之第二級毒品甲
基安非他命貳包（驗餘毛重1.981 公克）沒收銷燬之。應執行有
期徒刑壹年貳月，扣案之第二級毒品甲基安非他命貳包（驗餘毛
重1.981 公克）沒收銷燬之。
    事實及理由
一、犯罪事實：
（一）乙○○前因違反槍砲彈藥刀械管制條例，經本院於民國89
      年8 月21日以89年訴字235 號判處有期徒刑1 年4 月確定
      ，甫於91年9 月18日縮刑期滿執行完畢（構成累犯）。又
      因施用毒品案件，經裁定施以觀察勒戒，於90年2 月27日
      因無繼續施用傾向而執行完畢釋放。
（二）詎未戒除毒癮，復基於施用第一級毒品海洛因之概括犯意
      ，自94年1 月25日凌晨0 時起至同年10月21日13時30分採
      尿時回溯26小時內某時，在位於桃園縣大溪鎮○○里○○
      鄰○○路273 巷43弄65號之住處，連續施用海洛因多次。
      另基於施用第二級毒品甲基安非他命之概括犯意，自94年
      1 月25日凌晨0 時起至同年10月20日19時許，在桃園縣大
      溪鎮○○里○○○○路旁之凱瑟琳檳榔攤，連續施用甲基安
      非他命多次，嗣為警於94年10月21日中午12時10分許，在
      上揭檳榔攤內查獲，並扣得其所有供施用毒品之用之甲基
      安非他命2 包 (驗餘毛重1.981 公克)、 錫箔紙1 張、削
      尖吸管2 支、注射用針筒2 支及夾鍊袋2 個。案經桃園縣
      政府警察局大溪分局報告臺灣桃園地方法院檢察署檢察官
      偵查起訴。
二、證據名稱：
（一）被告於本院審理中之自白。
（二）桃園縣政府警察局大溪分局尿液對照表、臺灣尖端先進生
      技醫藥股份有限公司濫用藥物檢驗報告各1 紙。
（三）扣得之甲基安非他命2 包 (驗餘毛重1.981 公克)、 錫箔
      紙1 張、削尖吸管2 支、注射用針筒2 支及夾鍊袋2 個，
      及行政院衛生署管制藥品管理局函文及檢驗成績書。
（四）法務部刑案資料查註紀錄表、臺灣高等法院被告前案紀錄
      表各1 份。
三、本件被告已認罪，經檢察官與被告於準備程序達成協商之合
    意，其合意內容為：被告連續施用第一級毒品海洛因部分願
    受科處有期徒刑11月；連續施用第二級毒品甲基安非他命部
    分願受科處有期徒刑6 月，合併應執行有期徒刑1 年2 月。
    經查，上開協商合意並無刑事訴訟法第455 條之4 第1 項所
    列情形之一，檢察官聲請改依協商程序而為判決，本院爰不
    經言詞辯論，於協商合意範圍內為協商判決，合予敘明。
四、沒收：
    扣得之甲基安非他命2 包 (驗餘毛重1.981 公克)， 屬第二
    級毒品，應依毒品危害防制條例第18條第1 項前段規定，沒
    收銷燬之。至扣案之錫箔紙1 張、削尖吸管2 支、注射用針
    筒2 支及夾鍊袋2 個，業據被告於檢察官偵訊時陳明拋棄，
    現已非被告所有之物，自無庸諭知沒收，一併敘明。
五、補充：檢察官雖認被告係施用第二級毒品安非他命，查安非
    他命、甲基安非他命固同屬安非他命類之中樞神經興奮劑，
    且俗名通常互為混用，惟2 者究係不同之第二級毒品，並以
    甲基安非他命為目前國內濫用最為嚴重，本件固無任何第二
    級毒品扣案，惟被告所施用者究係安非他命抑或甲基安非他
    命？仍得由其尿液代謝物質研判，經查：施用甲基安非他命
    之代謝最先是去N-甲基（N-demethylation）形 成安非他命
    ，而施用甲基安非他命後，在正常尿液PH值情況下，24 小
    時內，有43％服用劑量以甲基安非他命原態排出；另施用安
    非他命後24小時內，有30％以安非他命原態排出，20％經去
    氨基作用及氧化作用形成苯甲酸，2 ％經反應形成Norephed
    rine（參照行政院衛生署出版「物質濫用」、「常見濫用藥
    物檢驗方法彙編」2 書所載），如前所述，本件被告尿液經
    檢驗結果，安非他命、甲基安非他命均呈陽性反應，其中檢
    驗出甲基安非他命陽性部分，係被告施用甲基安非他命後以
    甲基安非他命原態排出者；而檢驗出安非他命陽性部分，雖
    施用甲基安非他命、安非他命均可檢驗出安非他命陽性反應
    ，如前所述，本件已可認定被告確有施用甲基安非他命犯行
    ，並無其他積極證據證明被告另有施用安非他命犯行，參諸
    國內幾乎都係濫用甲基安非他命者，鮮有濫用安非他命者（
    遲至89年5 月間國內方出現第1 次在錠劑中檢驗出安非他命
    ，而非甲基安非他命之案例），依「罪證有疑，利歸被告」
    之證據法則，應認前開安非他命陽性反應，仍係被告施用甲
    基安非他命後經代謝作用所致。綜上，應認被告係施用第二
    級毒品甲基安非他命，而非安非他命，是檢察官此部分認定
    ，尚有未洽。
六、應適用之法條：刑事訴訟法第455 條之4 第2 項、第455 條
    之8 ，毒品危害防制條例第10條第1 項、第2 項、第18條第
    1 項前段，刑法第11條、第56條、第47條、第51條第5 款。
七、本判決除有刑事訴訟法第455 條之4 第1 項第1 款、第2 款
    、第4 款、第6 款、第7 款所定情形之1 ，或違反同條第2
    項規定者外，不得上訴。
八、如不服本件判決，得自收受判決送達之日起10日內，向本院
    提出上訴書狀，上訴於第二審法院。
本案經檢察官張啟聰到庭執行職務。
中    華    民    國    95    年    3     月    23    日
                  刑事第十二庭  法  官  陳  雪  玉
以上正本證明與原本無異。
如不服本判決，應於判決送達後10日內向本院提出上訴狀（應附
繕本），上訴於臺灣高等法院。
                                書記官  戴  育  萍
中    華    民    國    95    年    3     月    24    日
附錄法條：
毒品危害防制條例第10條第1 項、第2 項
施用第一級毒品者，處 6 月以上 5 年以下有期徒刑。
施用第二級毒品者，處 3 年以下有期徒刑。


司法院資訊處製作；財團法人民間司法改革基金會備份。
